【裁判字號】    95,易,43
【裁判日期】    950919
【裁判案由】    竊盜
【裁判全文】
臺灣高雄地方法院刑事判決                95年度易字第43號
公  訴  人  臺灣高雄地方法院檢察署檢察官
被      告  己○○
上列被告因竊盜案件，經檢察官提起公訴（94年度偵字第26995
號）及移送併辦（95年度偵字第1234號），被告於本院準備程序
中就被訴事實為有罪之陳述，經詢問當事人意見，合議庭裁定由
受命法官依簡式審判程序獨任審理，本院判決如下：
    主  文
己○○連續攜帶兇器竊盜，處有期徒刑玖月。扣案之十字螺絲起
子、T 型扳手各壹支、扳手、螺絲起子各貳支均沒收。
    事  實
一、己○○（起訴書誤載為簡良晉）基於意圖為自己不法所有之
    概括犯意，先後於：
  (一)民國94年10月9 日3 時40分許，攜帶其所有而客觀上得以危
    害人生命、身體，可供兇器使用之十字螺絲起子1 支，在高
    雄市楠梓區○○○路84號前，以上開螺絲起子連續撬開戊○○、丙○○所有，停放於該處之車號XB5-375 號、YFY-293
    號重型機車之置物箱，竊取丙○○所有放在置物箱內之側肩
    背包、健保卡、行車執照、機車強制責任保險卡等物（戊○○所有之上開機車置物箱內未放置物品，己○○此部分竊盜
    犯行因而未遂），並徒手開啟丁○○所有，停放於上開處所
    之車號YCT-552 號重型機車之置物箱，竊取該置物箱內丁○○所有之萬泰商業銀行現金卡、郵局金融卡等物。得手後即
    離開現場，並將丙○○所有之上開物品棄置於高雄市楠梓區
    ○○○路82巷7 之1 號旁之防火巷內，另將丁○○所有之上
    開物品棄置於高雄市楠梓區○○○路82巷7 之1 號前之排水
    溝內。嗣於94年11月21日2 時許，在高雄市○○區○○路與
    區東路口為警查獲，並扣得上開供犯罪所用之螺絲起子1 支
    。
  (二)94年12月27日2 時30分許，攜帶其所有而客觀上得以危害人
    生命、身體，可供兇器使用之T 型扳手1 支、扳手、螺絲起
    子各2 支，因見乙○○所有，停放於高雄市楠梓加工區○○
    街16號住礦電子公司車棚內之車號YCV-359 號重型機車無人
    看管，乃以上開工具拆解而竊取該機車之椅墊、前車頭燈各
    1 個、前車頭外殼1 片、左右車身外殼2 片、車體外殼蓋板
    3 片等零件，竊取後因適逢路人經過，己○○即將上開工具
    、零件暫時放在車棚內，離開現場向不知情之友人借用機車
    以便搬運所竊得之物品。嗣於同日5 時30分許，己○○騎乘
    借得之機車回到上開車棚，正欲將所竊得之物品帶離現場時
    ，為警當場查獲，並扣得上開供犯罪所用之T 型扳手1 支、
    扳手、螺絲起子各2 支。
二、案經高雄市政府警察局楠梓分局、內政部警政署保安警察第
    二總隊第四大隊第三中隊報請臺灣高雄地方法院檢察署檢察
    官偵查起訴及移送併辦。
    理  由
一、按本件被告己○○所犯係死刑、無期徒刑、最輕本刑為3 年
    以上有期徒刑以外之罪，其於準備程序就前揭被訴事實為有
    罪之陳述，經受命法官告知簡式審判程序之旨，並聽取其與
    公訴人之意見後，本院認無不得或不宜改依簡式審判程序進
    行之處，爰依刑事訴訟法第273 條之1 第1 項，裁定本件由
    受命法官獨任進行簡式審判程序，合先敘明。
二、上揭事實，業據被告於警、偵訊及本院審理時坦承不諱，核
    與證人即被害人丙○○、丁○○、乙○○、目擊證人李依芬
    於警詢時證述之情節相符，並有贓物認領保管單3 份、現場
    及贓物照片20張在卷可憑，復有十字螺絲起子、T 型扳手各
    1 支、扳手、螺絲起子各2 支扣案可稽，足認被告自白與事
    實相符，本件事證明確，其犯行已堪認定。
三、按刑法第321 條第1 項第3 款之攜帶兇器竊盜罪，係以行為
    人攜帶兇器竊盜為其加重條件，此所謂兇器，其種類並無限
    制，凡客觀上足對人之生命、身體、安全構成威脅，具有危
    險性之兇器均屬之，且祇須行竊時攜帶此種具有危險性之兇
    器為已足，並不以攜帶之初有行兇之意圖為必要，最高法院
    著有79年度台上字第5253號判例可資參照。查被告於事實(一)
    、(二)分別攜帶之十字螺絲起子、T 型扳手、扳手、螺絲起子
    等物，均係金屬製品，質地堅硬，客觀上足以為殺傷人生命
    、身體之器械，顯係具有危險性之兇器，有照片2 張在卷可
    佐，是核被告於事實(一)竊取丁○○、丙○○物品及事實(二)之
    行為，均係犯刑法第321 條第1 項第3 款之攜帶兇器竊盜罪
    ，被告於事實(一)撬開戊○○機車置物箱欲竊取物品之行為，
    係犯刑法第321 條第2 項、第1 項第3 款之攜帶兇器竊盜未
    遂罪。被告行為後，刑法於94年1 月7 日修正，同年2 月2
    日公布，並自95年7 月1 日起開始施行（下稱修正後刑法）
    ，修正後刑法已刪除第56條關於連續犯之規定，被告先後3
    次竊盜既遂、1 次竊盜未遂之犯行，時間緊接，方法相同，
    觸犯構成要件相同之罪名，顯係基於概括犯意為之，依修正
    前即行為時之刑法規定，應依連續犯規定論以一罪，並加重
    其刑，依修正後刑法，因連續犯之規定已遭刪除，其所犯上
    開4 次竊盜犯行即應依數罪併罰之規定分論併罰，比較新舊
    法之規定，修正前之規定較有利於被告，依刑法第2 條第1
    項前段規定，其所犯上開竊盜犯行應適用修正前刑法第56條
    連續犯之規定論以一罪，並加重其刑。檢察官雖僅就被告關
    於事實(一)部分之犯行提起公訴，惟被告除前開犯行外，復有
    如事實(二)所示之竊盜犯行，該部分犯行與前揭業經起訴之犯
    行有連續犯之裁判上一罪關係，已如前述，為起訴效力所及
    ，本院自應併予審理。爰審酌被告曾於93年間因竊盜案件，
    經臺灣高雄地方法院檢察署檢察官依職權為不起訴處分確定
    ，有臺灣高等法院被告前案紀錄表1 份在卷可參，竟仍不知
    悔改，再度竊取他人之物，且被告正值青壯，不思以正當方
    法賺取財物，竟貪圖小利行竊，破壞他人對財產權的支配，
    危害社會治安，犯後雖曾與被害人丁○○達成和解，同意賠
    償丁○○新臺幣1 萬元，然迄未依照約定給付，業據被告自
    承在卷（見本院95年9 月5 日審判筆錄），並有本院公務電
    話紀錄表1 份在卷可考，惟念其犯後尚能坦承犯行，態度良
    好，所竊得之上開物品均已為警查獲而發還被害人，及其犯
    罪動機、目的、手段等一切情狀，量處如主文所示之刑。扣
    案之十字螺絲起子、T 型扳手各1 支、扳手、螺絲起子各2
    支，均係被告所有且供本件犯罪所用之物，業據被告於警詢
    時供述明確，依刑法第38條第1 項第2 款之規定，併予宣告
    沒收。至被告於94年12月27日5 時30分許為警查獲時一併扣
    得之黑色布包袋1 只、手套1 雙，雖屬被告所有，惟非供犯
    罪所用或犯罪預備之物，亦經其於警詢、本院審理時供明在
    卷，公訴人復未舉證證明上開黑色布包袋、手套等物，係供
    被告犯本件竊盜罪所用或預備之物，爰不予宣告沒收，併予
    敘明。
據上論斷，應依刑事訴訟法第273 條之1 第1 項、第284 條之1
、第299 條第1 項前段，刑法第2 條第1 項前段、第321 條第1
項第3 款、第38條第1 項第2 款，修正前刑法第56條，判決如主
文。
本案經檢察官甲○○到庭執行職務。
中    華    民    國    95    年    9     月    19    日
                  刑事第二庭    法  官  楊筑婷
以上正本證明與原本無異。
如不服本判決，應於收受送達後10日內向本院提出上訴書狀。
中    華    民    國    95    年    9     月    19    日
                                書記官  林靜慧
附錄本判決論罪之法條：
刑法第321條
犯竊盜罪而有左列情形之一者，處6 月以上、5 年以下有期徒刑
：
一  於夜間侵入住宅或有人居住之建築物、船艦或隱匿其內而犯
    之者。
二  毀越門扇、牆垣或其他安全設備而犯之者。
三  攜帶兇器而犯之者。
四  結夥三人以上而犯之者。
五  乘火災、水災或其他災害之際而犯之者。
六  在車站或埠頭而犯之者。
前項之未遂犯罰之。


司法院資訊處製作；財團法人民間司法改革基金會備份。
